# 陈版及各位高人，长期利润分享计划

提问人：lxch119 时间：2017-07-18 15:16:54
A公司持有B公司100%股权，A公司跟B公司签署了利润分享计划协议：B公司的 2015 年、 2016 年、 2017 年、 2018 年的利润总额分别不低于 1000 万， 1200 万， 1500 万、 2000 万，则就每年超过当年指标部分的20%，作为奖励给该部分高管。 实际利润总额： 1100万、 1300 万、 1550 万、 1980 万。 请问： 下面的处理意见是否正确？
条件 1 ： 约定服务期四年，到期一次兑现，必须每年达到业绩，否则享受不到。 前三年每年确认成本费用，同时确认长期应付薪酬，同时要计算每年的利息费用？第四年冲回前三年确认的成本费用和负债？ 年度 1 2 3 4
借：成本费用 20 20 10 -50 贷：长期应付薪酬 20 20 10 -50 借：财务费用
1 2 -3 贷：长期应付薪酬 1 2 -3
条件 2 ： 约定服务期四年，到期一次兑现，若有达不到业绩的年度，则当年度享受不到，不影响其他年度金额。 实际利润总额：
1100 万、 1300 万、 1550 万、 1980 万。 处理：B公司每年根据当年审计的结果，确认当年度的成本费用。前三年每年确认成本费用，同时确认长期应付薪酬，同时下一年度要计算截止上年的利息费用？ 年度 1 2 3 4 借：成本费
用 20 20 10 贷：长期应付薪酬 20 20 10 借：财务费用 1 2
2.5 贷：长期应付薪酬 1 2 2.5

回答人：chenyiwei
你的做法基本合理。

提问人：lxch119 时间：2017-07-18 20:55:19
陈版，这样会带来一个问题，以问题 2 为例，三年业绩公司需要支付 50 万的奖励计划，同时企业确认了5.5的利息费用而产生的应付薪酬金额。 到期兑现业绩的时候，企业是以支付 50 万的现金结清企业的付款义务，对于这5.5万的利息产生的应付职工薪酬，如何处理呢？ 继续挂账应付职工薪酬？还是因为到期不要支付从而冲减利息费用？

回答人：chenyiwei
应该是当初计提时就考虑折现因素，这样就不会出现兑付以后还有负债余额未能消除的情况了。

提问人：呼叫帮助 时间：2019-08-17 18:21:33
陈版，请教您一个短期利润分享计划财务处理，以下两家公司的财务处理是否正确？ 1 、一家公司规定高管和员工的浮动工资按企业核算确认的利润总额按8%提取发放，提取发放需经公司董事会批准，但是不需要事务所审计确认。由于不需要审计，所以企业把浮动工资预提到当年度成本费用中。 2 、另一家公司规定高管和员工的浮动工资按企业核算确认的利润总额按10%提取发放，提取发放需经公司董事会批准，但是数字需要事务所审计确认。由于需要审计，所以企业不把浮动工资预提到当年度成本费用中，而是直接计入发放年度的成本费用中。

回答人：chenyiwei
是否需要审计不是关键问题。 1 中的做法是合理的。对于审计调整净利润影响发放金额确定，可作为资产负债表日后调整事项处理，所以仍计入利润形成年度的损益。